【裁判字號】    90,再簡抗,3
【裁判日期】    900718
【裁判案由】    聲請再審
【裁判全文】
臺灣臺北地方法院民事裁定  九十年再簡抗字第三號
    再審聲請人  丙○○
    再審相對人  甲○○
                乙○○
右當事人間請求侵權行為害賠償事件，聲請人對於本院民國九十年三月九日九十年度
簡抗字第十六號確定裁定聲請再審，本院裁定如左：
    主      文
再審之聲請駁回。
聲請費用由聲請人負擔。
    理      由
一、本件再審聲請人意旨略以：原確定裁定以聲請人提起上訴，於九十年一月五日下
    午二時四十七分送達於本院法警室之法院代收人之收文日，距原審所收到原上訴
    意旨期日已為九十年一月九日，惟抗告人應於九十年一月五日前向原審為送達之
    提起上訴方為合法，是原上訴人送達原判決之審級，顯已逾上訴期間，詎謂
    原上訴暨原抗告為無理由逕予駁回等云云。惟查：原確定裁定意旨理由欄第二項
    既認定原抗告人（即再審聲請人）扣除應加計在途期間兩日，即則應於九十年一
    月五日前向原審級提起上訴即為合法，惟但查：原審級之台北簡易庭法定代理人
    為黃院長，又台北地方法院法定代理人亦為黃院長，原上訴人丙○○將原上訴聲
    明書狀既已依法於九十年一月五日送達於同為台北地方法院簡易庭、台北地方法
    院均相同之法定代理人之黃院長辦公處所，且即由其代收下，上該送達於相同法
    院法定代理人之黃院長辦公處所之代收人，且由其辦公事務所代收人法警室之法
    警來代收文，且亦合於原審既所認定原抗告人所應於九十年一月五日前向原審級
    提起上訴即為合法之法定期間內，遂上訴送達代收人原告所提起上訴之上訴效力
    ，依民事訴訟法第一百三十三條、第一百三十四條; 第一百四十六條規定，自屬
    於法定期間內提起上訴，詎原確定裁定卻謂認實已逾上訴期間，顯將上該違誤適
    用法規之認定，實有民事訴訟法第四百九十六條第一項第一款適用法規顯有錯誤
    者之違背法令。原抗告人以其原上訴上業已依法於法定期間內送達於相同法院之
    法定代理人台北地方法院黃院長事務所之代收人法警室法警代收，原審前審等既
    明知原上訴意旨已於九十年一月五日送達於上該原法院代理人辦公處所之代收人
    ，則原審、前審等其卻所枉法枉來為使之確定裁定駁回該原上訴，原審及前審等
    即實有嚴重藐視及錯誤評估法律能力局勢及法紀並或顯有常故為嚴重曲解法令之
    實。另並有故為枉法裁判集體瀆職或亦同故涉有重大違法失職等行為等語。
二、按裁定已經確定，而有民事訴訟法第四百九十六條第一項或第四百九十七條之情
    形者，得準用再審程序之規定，聲請再審，民事訴訟法第五百零七條定有明文。
    又再審之訴，必須主張原確定判決有民事訴訟法第四百九十六條、或第四百九十
    七條之情形，以為理由時，始為合法。復按，提起再審之訴，應依民事訴訟法第
    五百零一條第一項第四款表明再審理由，及關於再審理由並遵守不變期間之證據
    ，此為必須具備之程式。又未合法表明再審事由，即為無再審之事由，性質上無
    庸命其補正，亦有最高法院六十一年台再字第一三七號判例可參。
三、查本件再審聲請人提起本件聲請，係以其於八十九年度北小字第五六一號侵權行
    為損害賠償事件原審駁回其訴之裁定後，業已於九十年一月五日前向本院法警室
    提起上訴，原確定裁定以再審聲請人遲誤二十日之上訴期間，遲至同年月九日始
    提起上訴為由駁回其抗告，係違背法令為由提起再審，然查關於再審聲請人主張
    就上開事件已於九十年一月五日提起上訴部分，迄未提出任何證據資料證明之，
    自難信其上開主張為實在，則再審聲請人聲請再審所舉理由，既與前開規定不符
    ，揆諸首揭說明，所請即屬無據，不應准許。
四、依民事訴訟法第第四百三十六條之三十二第四項、第五百零二條第一項、第五百
    零七條、第九十五條、第七十八條，裁定如主文。
中      華      民      國    九    十    年      七      月    十八    日
                                  民事第四庭審判長法      官
                                                  法      官
                                                  法      官
右為正本係照原本作成
如對本裁定抗告須於裁定送達後十日內向本院提出抗告狀
中      華      民      國    九十      年      七      月     十八     日
~B書記官  官碧玲


司法院資訊處製作；財團法人民間司法改革基金會備份。
